【裁判字號】    92,上易,1725
【裁判日期】    921028
【裁判案由】    毒品危害防制條例
【裁判全文】
臺灣高等法院臺中分院刑事判決          民國九十二年度上易字第一七二五號
    上  訴  人  臺灣苗栗地方法院檢察署檢察官
    被      告  甲○○
右上訴人因被告毒品危害防制條例案件，不服臺灣苗栗地方法院中華民國九十二年七
月二十三日第一審判決（民國九十二年度易字第二八三號，起訴案號：臺灣苗栗地方
法院檢察署民國九十二年度毒偵字第四一二號、第四八六號及九十二年毒偵字第六四
四號併辦），提起上訴，本院判決如左：
    主      文
原判決撤銷。
甲○○連續施用第二級毒品，累犯，處有期徒刑捌月。
    事      實
甲○○於九十一年間因竊盜案件被判處有期徒刑六月，於九十二年四月一日執行完畢
，仍不知悔改，復曾因施用毒品案件經法院先後二次裁定送觀察勒戒後，均認無繼續
施用毒品傾向，而為不起訴之處分確定。甲○○竟仍基於施用毒品之概括犯意，於(一)
九十二年二月二十四日下午三時許，在其所居住之苗栗縣竹南鎮崎頂里牧場八號房間
內，將第二級毒品安非他命放入自製吸食器玻璃頭內，用火燒烤產生煙霧而施用之。
(二)九十二年四月二十日下午七時許，在苗栗縣竹南鎮大厝里之古厝內，以上開方法施
用安非他命。(三)九十二年六月二十六日晚上十時許，在苗栗縣竹南鎮金天地二十八號
三樓房間內，將安非他命放入玻璃球內，以火燒烤再經水煙斗過濾後，用嘴吸食散發
出來之煙的方式施用。分別於九十二年二月二十七日、九十二年四月二十二日及九十
二年六月二十七日為警採尿送驗後查獲，案經苗栗縣警察局竹南分局報由臺灣苗栗地
方法院檢察署檢察官偵查起訴及移送併辦。
    理      由
一、前項事實已經被告坦承不諱，又有苗栗縣衛生局煙毒尿液檢驗成績書三紙附卷可
    稽，而被告前因施用毒品案件，二次經法院裁定送觀察勒戒後，認無繼續施用毒
    品傾向，分別經檢察官以八十七年偵字第四三○七號、八十八年毒偵字第三二七
    號為不起訴之處分，有處分書、刑案資料查註紀錄表在卷足憑，犯行堪以認定。
二、核被告所為，係犯毒品危害防制條例第十條第二項之罪，其持有安非他命之低度
    行為應為施用之高度行為所吸收，不另論罪，又先後三次犯行，時間緊接，犯罪
    構成要件相同，顯係基於概括犯意，應論以連續犯。被告曾於九十一年間因竊盜
    案件被判處有期徒刑六月，於九十二年四月一日執行完畢，有被告全國前案紀錄
    表之記載可資佐證，五年內再犯本罪，係為累犯，依法加重其刑，原審以被告罪
    證明確，對之論罪科刑雖無不合，然被告九十二年六月二十六日之犯行，原判決
    未及審酌併予審理，檢察官上訴意旨執此指摘原判決不當，為有理由，應予撤銷
    改判，爰審酌被告前有二次施用毒品犯行，仍不知改過自新，又連續施用毒品，
    惡性不改，而酌情科處有期徒刑八月，以示懲儆。至被告九十二年六月二十六日
    之犯行雖未經檢察官起訴，然與起訴部分有連續犯之裁判上一罪關係，為起訴效
    力所及，本院自得併予審理，附此敘明。
三、據上論斷，應依刑事訴訟法第三百六十九條第一項前段、第三百六十四條、第二
    百九十九條第一項前段、毒品危害防制條例第十條第二項、刑法第十一條前段、
    第五十六條、第四十七條，判決如主文。
本案經檢察官乙○○到庭執行職務。
中      華      民      國    九十二     年      十      月   二十八    日
                                   臺灣高等法院臺中分院刑事第八庭
                  審判長法  官  羅  得  村
                                               法  官  劉  榮  服
                                               法  官  陳  毓  秀
右正本證明與原本無異。
不得上訴。
                                               書記官  林  水  濱
中      華      民      國    九十二     年      十      月   二十八    日
附錄
毒品危害防制條例第十條第二項：
二、施用第二級毒品者，處三年以下有期徒刑。
                                                                        Ｆ


司法院資訊處製作；財團法人民間司法改革基金會備份。
